【裁判字號】    98,交聲,1210
【裁判日期】    980629
【裁判案由】    違反道路交通管理處罰條例聲明異議
【裁判全文】
臺灣桃園地方法院交通事件裁定        98年度交聲字第1210號
原處分機關  臺北市交通事件裁決所
異  議  人
即受處分人  甲○○
上列異議人即受處分人違反道路交通管理處罰條例案件，對於臺
北市交通事件裁決所民國98年4 月30日所為之處分（原處分案號
：北市裁罰字第裁22-DB0000000號）聲明異議，本院裁定如下：
    主  文
異議駁回。
    理  由
一、按「受處分人，不服第8 條主管機關所為之處罰，得於接到
    裁決書之翌日起20日內，向管轄地方法院聲明異議」，道路
    交通管理處罰條例第87條第1 項定有明文；又交通法庭認聲
    明異議不合法律上之程式或其異議權已經喪失者，應以裁定
    駁回之，但其不合法律上之程式可補正者，應先定期命為補
    正，逾期不補正者，即予駁回，復為道路交通案件處理辦法
    第18條所明定。是得為聲明異議之主體者，僅限於因道路交
    通管理處罰條例第8 條之主管機關所處罰之受處分人，如非
    受處分人而聲明異議，即難認該異議合於法律上之程式，且
    無從補正，此為交通異議事件之程序規定，乃合法要件，受
    處分人之異議須合於此項程序規定，法院始得受理而為實體
    之審查，先予敘明。
二、經查，本件受處分人為甲○○，此有裁決書1 紙在卷可稽，
    是本件違反道路交通管理事件得聲明異議之主體應為甲○○
    。惟本院依聲明異議狀所載異議人資料傳訊甲○○到庭，甲
    ○○並未到庭，甲○○之夫張鴻安到庭陳稱：聲明異議狀是
    臺北市交通事件裁決所的人誤導伊，本件從頭到尾都是伊去
    異議及檢舉的，具狀人、撰狀人欄位亦係伊所寫的，而卷附
    委託書也是伊去檢舉時，臺北市交通事件裁決所的人要伊寫
    的，甲○○根本沒有要聲明異議的意思，且伊對於違規事實
    沒有爭執，也已經繳清罰款，伊只是就拖吊的程序部分有爭
    執，伊也不要再異議了等語明確（見本院民國98年6 月23日
    訊問筆錄），佐以本件聲明異議狀所載異議人雖為甲○○，
    惟身分證字號、性別、生日等均非甲○○之個人基本資料，
    而係張鴻安之個人基本資料，此有個人資本資料查詢結果1
    份及張鴻安身分證影本1 份在卷可憑，且卷附臺北市交通事
    件裁決所對違反道路交通管理事件不服裁決聲明異議案件移
    送書上，除聲明異議人姓名載為甲○○外，性別、出生年月
    日等資料亦為張鴻安之資料，足見張鴻安前揭所述，要屬實
    情，可以採信。是本件形式上之異議人雖載為甲○○，實際
    上卻係由張鴻安所提出，自難認合於法律上之程式。從而，
    本件聲明異議既有上開所述不合法律上程式之處，且無從補
    正，核諸前揭說明，自應駁回本件異議。
據上論斷，應依道路交通管理處罰條例第87條第2 項、道路交通
案件處理辦法第18條前段，裁定如主文。
中    華    民    國    98    年    6     月    29    日
                        交通法庭  法  官  許雅婷
以上正本證明與原本無異。
如不服本裁定，應於裁定送達後5日內，向本院提出抗告狀。
                                  書記官  吳玉蘭
中    華    民    國    98    年    6     月    29    日


司法院資訊處製作；財團法人民間司法改革基金會備份。
